臺灣臺東地方法院刑事判決　　　　　　　96年度交易字第61號
公　訴　人　臺灣臺東地方法院檢察署檢察官
被　　　告　乙○○
上列被告因過失致死案件，經檢察官提起公訴 (96年度偵字第19
15號)，本院行簡式審判程序，判決如下：
    主  文
乙○○因過失致人於死，處有期徒刑伍月，如易科罰金，以新臺
幣壹仟元折算壹日，緩刑貳年。
    事  實
一、乙○○於民國96年8月13日下午，駕駛車牌號碼3557-MK號自
    用小客車附載其所僱用之工人侯翁春花，自臺東縣太麻里鄉
    華源村大坑81號住處，沿臺九線省道由北向南行駛，嗣於同
    日下午 3時30分許，行經臺東縣太麻里鄉○里村○○○○道
    400.4 公里路段內側快車道時，本應注意當地因下大雨，導
    致道路濕滑，應減速慢行，且前座乘客於行車前應繫妥安全
    帶，以避免危險之發生，而依當時之情形，並無不能注意之
    情事，竟仍疏於注意，而任令侯翁春花坐在車內右前座而未
    繫安全帶，並貿然以時速70至80公里間之高速疾駛，適因其
    發現前方突然出現類似安全帽之障礙物而踩煞車，造成車輛
    在高速行駛下，輪胎排水不及而打滑失控，進而向右衝出路
    面，撞及路旁山壁之水泥擋土牆，致使乙○○及侯翁春花二
    人均摔出車外，經送醫急救後，侯翁春花延至同日下午 4時
    55分許（起訴書誤載為50分），仍因顱內及腹腔內出血等傷
    害而不治死亡。乙○○於前揭車禍發生後，在職司犯罪偵查
    之公務員知悉其上開犯罪行為前，當場向據報前往醫院處理
    之臺東縣警察局大武分局警員承認其為肇事人，並供出自己
    之年籍與肇事經過而接受裁判。
二、案經臺東縣警察局大武分局報請相驗由臺灣臺東地方法院檢
    察署檢察官偵查起訴。
    理  由
一、本件被告乙○○所犯係死刑、無期徒刑、最輕本刑為 3年以
    上有期徒刑以外之罪，亦非高等法院管轄之第一審案件，而
    被告於本院行準備程序中就被訴事實為有罪之陳述，經告知
    簡式審判程序之旨，並聽取公訴人及被告意見後，本院合議
    庭依刑事訴訟法第273條之1 第1項規定，裁定由受命法官獨
    任進行簡式審判程序，合先敘明。
二、訊據被告對上開犯罪事實均坦承不諱，並有臺東縣警察局大
    武分局道路交通事故現場圖及道路交通事故調查報告表（一
    ）、（二）各 1紙、車禍現場及事發後肇事車輛車損情形照
    片計34張附卷可稽。按行車前，應注意駕駛人及前座乘客均
    應繫妥安全帶；又行車速度，依速限標誌或標線之規定，無
    速限標誌或標線者，行車時速不得超過50公里；行經設有彎
    道、坡路、狹路、狹橋、隧道、學校、醫院標誌之路段、道
    路施工路段、泥濘或積水道路、無號誌之交岔路口及其他人
    車擁擠處所，或因雨霧致視線不清或道路發生臨時障礙，均
    應減速慢行，作隨時停車之準備，道路交通安全規則第89條
    第1項第5款、第93條第 1項第1款前段、第2款分別著有明文
    。觀諸卷附道路交通事故調查報告表所載，本案事故發生之
    際，天候雨，道路濕滑，且因彎道致視距不良，被告駕駛汽
    車自應減速慢行，並應注意被害人即前座乘客侯翁春花於行
    車時均應繫妥安全帶，且依當時被告之主觀意識認知及客觀
    行車環境，並無使被告不能注意遵循前開道路交通安全法規
    之情事，竟仍任令被害人未繫安全帶而附載之，並以每小時
    逾70公里之車速在雨中高速行駛，其對於本案事故之發生具
    有過失責任，甚為明確。又被害人確因本案事故而傷重不治
    死亡，亦經臺灣臺東地方法院檢察署檢察官相驗無訛，有該
    署勘（相）驗筆錄、相驗屍體證明書、相驗結果報告及法醫
    驗斷書各 1份、相驗屍體相片12張在卷足憑，並有馬偕紀念
    醫院臺東分院診斷證明書 1紙在卷可憑，足認被告上開過失
    行為與被害人因本案事故所生死亡結果間，具有相當因果關
    係存在。上開被告之自白，核與前揭書證所顯示之事實均相
    符合，本案事證明確，被告犯行洵堪認定，應依法論科。
三、核被告所為，係犯刑法第276條第1項之過失致死罪。又被告
    肇事後，於警員據報前往衛生署臺東醫院處理時，在其上開
    犯行未為任何有偵查犯罪職權之公務員知悉前，當場向前往
    醫院處理而尚不知何人肇事之警員自首，承認其為肇事人，
    並接受詢問等情，有臺東縣警察局道路交通事故肇事人自首
    情形紀錄表及96年8月13日調查筆錄各1份附卷可稽，經核合
    於自首要件，爰依法減輕其刑。爰審酌被告素行尚佳，並無
    前科，此有卷附臺灣高等法院被告前案紀錄表 1紙可佐，其
    因一時疏忽鑄成大錯，犯後已坦承犯行，對於被害人家屬所
    造成之痛苦，亦與被害人家屬達成和解，並分期給付和解金
    額，有和解書 1份附卷可憑等一切情狀，量處如主文所示之
    刑，並諭知易科罰金之折算標準。另被告未曾受有期徒刑以
    上刑之宣告，有臺灣高等法院被告前案紀錄表 1紙在卷足參
    ，其因過失行為致罹刑典，事後復坦承犯行，顯具悔意，經
    此車禍賠償及偵、審程序之教訓，應可知所警惕，信無再犯
    之虞，本院認為前開對其宣告之刑，以暫不執行為適當，爰
    宣告緩刑2年，用啟自新。
據上論斷，應依刑事訴訟法第273條之1第 1項、第299條第1項前
段，刑法第276條第1項、第62條前段、第41條第 1項前段、第74
條第1項第1款，刑法施行法第1條之1，判決如主文。
本案經檢察官甲○○到庭執行職務。
中　　華　　民　　國　　96　　年　　10　　月　　11　　日
                  交通法庭  法  官  劉正偉
以上正本證明與原本無異。
如不服本判決應於收受本判決後10日內向本院提出上訴書狀；上
訴書狀應敘述具體理由。未敘述上訴理由者，應於上訴期間屆滿
後20日內向本院補提理由書狀（均須按他造當事人之人數附繕本
）。「切勿逕送上級法院」。
告訴人或被害人對於本判決如有不服，請書具不服之理由狀，請
求檢察官上訴者，其上訴期間之計算係以檢察官收受判決正本之
日期為準。
                            書記官  王希文
中　　華　　民　　國　　96　　年　　10　　月　　11　　日
附錄論罪科刑法條：
刑法第276條第1項
